【裁判字號】    97,易,46
【裁判日期】    970304
【裁判案由】    竊盜
【裁判全文】
臺灣雲林地方法院刑事判決                97年度易字第46號
公  訴  人  臺灣雲林地方法院檢察署檢察官
被      告  丙○○  25歲民.
上列被告因竊盜案件，經檢察官提起公訴（97年度速偵字第5 號
），本院判決如下：
    主  文
丙○○犯竊盜罪，累犯，處有期徒刑伍月。又共同犯竊盜罪，累
犯，處有期徒刑伍月。應執行有期徒刑玖月。
    事  實
一、丙○○前因施用毒品案件，經本院於民國92年11月27日，以
    92年度訴字第394 號判決判處有期徒刑7 月確定。又因偽造
    文書、竊盜案件，經本院於92年7 月28日，以92年度訴字第
    35號判決分別判處有期徒刑4 月、9 月，應執行有期徒刑1
    年，緩刑2 年確定；復因緩刑前犯違反職役職責罪，經國防
    部中部地方軍事法院於92年9 月4 日，以92年度臺審字第16
    7 號判決判處有期徒刑1 年確定，前開緩刑則經本院以92年
    度撤緩字第46號裁定撤銷確定。再因施用第一級毒品案件，
    經本院於92年11月27日，以92年度訴字第394 號判決判處有
    期徒刑7 月確定，嗣前開各案經本院以93年度聲字第24號裁
    定應執行有期徒刑2 年6 月確定。另因竊盜案件，經本院於
    93年2 月9 日，以92年度易字第512 號判決判處有期徒刑1
    年確定，經與上開案件接續執行，於95年1 月26日縮短刑期
    假釋出監，於96年5 月23日假釋期滿執行完畢（構成累犯）
    。詎其猶不知悛悔，竟於下列時、地，分別為下列竊盜犯行
    ：
  (一)丙○○於96年12月29日凌晨4 時許，行經雲林縣麥寮鄉崙後
    村沙崙後105 之89號前，見華產科技股份有限公司所有而由
    員工甲○○使用之車牌號碼CZ-5151 號自用小客貨車停放在
    該處，且車門未關，竟萌生為自己不法所有之意圖，徒手開
    啟該車車門，並以車內置放之鑰匙1 串啟動該車電門，以此
    方式竊取得手。
  (二)丙○○與程冠中（另為警偵辦）因缺錢花用，共同基於意圖
    為自己不法所有之犯意聯絡，於96年12月31日上午9 時30分
    許，由丙○○駕駛前開竊得之車牌號碼CZ-5151 號自用小客
    貨車搭載程冠中，至雲林縣麥寮鄉○○村○○路167 之48號
    旁空地，共同將乙○○所有而置放在該處之鐵板6 塊（長度
    18 0公分，寬度30公分，厚度0.9 公分，價值共計新臺幣20
    ,000 元） ，搬運至前開自用小客貨車後方而竊取得手，惟
    尚未及駕車離去之際，即為乙○○發覺，並當場逮捕丙○○
    ，至程冠中則趁隙逃逸無蹤。嗣為警在該處查獲前開自用小
    客貨車1 部，並在車內起出乙○○失竊之鐵板6 塊。
二、案經甲○○、乙○○訴由雲林縣警察局臺西分局報告臺灣雲
    林地方法院檢察署檢察官偵查起訴。
    理  由
壹、程序方面：
一、按除簡式審判程序、簡易程序及第376 條第1 款、第2 款所
    列之罪之案件外，第一審應行合議審判，刑事訴訟法第284
    條之1 定有明文。本件被告所犯竊盜案件，均屬刑事訴訟法
    第376 條第2 款所列之罪之案件，依同法第284 條之1 規定
    ，第一審自毋庸行合議審判，合先敘明。
二、證據能力方面：
    按被告以外之人於審判外陳述，雖不符刑事訴訟法第159 條
    之1 至之4 之規定，而經當事人於審判程序同意作為證據，
    法院審酌該言詞陳述或書面陳述作成時情況，認為適當者，
    亦得為證據；當事人、代理人或辯護人於法院調查證據時，
    知有同法第159 條第1 項不得為證據之情形，而未於言詞辯
    論終結前聲明異議者，視為有前項之同意，同法第159 條之
    5 定有明文。本件檢察官所舉所有書面及言詞陳述之證據能
    力，業經被告於本院審理時表明同意作為證據，本院審酌該
    等供述證據之取得過程並無瑕疵，與本件待證事實間復具有
    相當之關聯性，以之為本件證據尚無不當，自得採為證據。
貳、實體方面：
一、認定犯罪事實所憑之證據及理由：
  (一)前揭犯罪事實(一)部分，業據被告丙○○於警詢、檢察官偵訊
    及本院審理時坦承不諱，核與告訴人林清其指證之情節相符
    ，並有車籍查詢基本資料詳細畫面、贓物認領保管單等各1
    紙及照片5 張（見警卷第15頁至第17頁）附卷可稽，足認被
    告自白與事實相符，自可採信。此部分事證已臻明確，被告
    犯行堪予認定，應依法論科。
  (二)前揭犯罪事實(二)部分，業據被告丙○○於警詢、檢察官偵訊
    及本院審理時坦承不諱，核與告訴人乙○○指證之情節相符
    ，並有贓物認領保管單1 紙及照片7 張（見警卷第15頁至第
    18頁）附卷可稽，足認被告自白與事實相符，自可採信。此
    部分事證已臻明確，被告犯行堪予認定，應依法論科。
二、論罪科刑：
  (一)核被告丙○○就前揭犯罪事實(一)、(二)所為，均係犯刑法第32
    0 條第1 項之竊盜罪。
  (二)被告丙○○與程冠中就前揭犯罪事實(二)之犯行，有犯意聯絡
    及行為分擔，應論以共同正犯。
  (三)被告丙○○所犯上開2 罪間，犯意各別，行為互殊，應予分
    論併罰。
  (四)被告丙○○有如前開事實欄所載之前科紀錄，甫於96年5 月
    23日假釋期滿執行完畢，有臺灣高等法院被告前案紀錄表1
    份在卷可稽，其受徒刑之執行完畢後，5 年以內故意再犯本
    件有期徒刑以上之罪，為累犯，應依刑法第47條第1 項規定
    加重其刑。
  (五)本院審酌被告丙○○曾有毒品、偽造文書、竊盜、違反職役
    職責等前科，有前開被告前案紀錄表1 份在卷可憑，素行不
    佳，且其年輕力盛，竟不思勞力賺取金錢，恣意竊取他人財
    物2 次，造成被害人蒙受損失非低，法紀觀念顯然淡薄，危
    害社會治安非輕，惟念及其僅國中畢業，智識程度不高，且
    於犯後坦承犯行，尚知悔悟，及其犯罪之動機、目的、手段
    、所生危害等一切情狀，分別量處如主文所示之刑，並定應
    執行之刑，以示懲儆。
  (六)按因犯罪所用之物，以屬於犯罪行為人者為限，得沒收之，
    刑法第38條第1 項第2 款、第3 項定有明文。查扣案之鑰匙
    1 串雖係供被告行竊前開自用小客貨車所用之物，然係被告
    在該車內發現，並非被告所有一節，業經被告於本院審理時
    供明在卷，依前開規定，爰不為沒收之諭知，附此敘明。
三、適用之法律：
  (一)刑事訴訟法第284條之1前段、第299 條第1 項前段。
  (二)刑法第28條、第320 條第1 項、第47條第1 項、第51條第5
    款。
  (三)刑法施行法第1條之1。
本案經檢察官江柏青到庭執行職務。
中    華    民    國    97    年    3     月    4     日
                  刑事第六庭  法  官  黃楹榆
以上正本證明與原本無異
如不服本判決，應於判決送達後10日內，向本院提出上訴狀（須
附繕本）。
                              書記官  李雅怡
中    華    民    國    97    年    3     月    4     日
附錄本案論罪科刑法條全文：
刑法第320 條
意圖為自己或第3 人不法之所有，而竊取他人之動產者，為竊盜
罪，處5 年以下有期徒刑、拘役或5 百元以下罰金。
意圖為自己或第3 人不法之利益，而竊佔他人之不動產者，依前
項之規定處斷。
前2項之未遂犯罰之。


司法院資訊處製作；財團法人民間司法改革基金會備份。
